【裁判字號】    97,訴,3735
【裁判日期】    971020
【裁判案由】    搶奪等
【裁判全文】
臺灣臺中地方法院刑事判決              97年度訴字第3735號
公  訴  人  臺灣臺中地方法院檢察署檢察官
被      告  癸○○
                    （現羈押於臺灣臺中看守所）
            壬○○
                    （現羈押於臺灣臺中看守所）
上列被告等因搶奪等案件，經檢察官提起公訴（97年度偵字第18
767、19640號），被告在本院準備程序進行中就被訴事實為有罪
之陳述，受命法官於告知簡式審判程序之旨，並聽取當事人之意
見後，本院合議庭裁定由受命法官獨任依簡式審判程序，判決如
下：
    主  文
癸○○犯如附表所示之罪，各處如附表所示之刑。應執行有期徒
刑年。
壬○○犯如附表編號陸、捌號所示之罪，累犯，各處如附表編號
陸、捌號所示之刑。應執行有期徒刑壹年陸月。
    事  實
一、癸○○前於民國95年間因竊盜案件，經法院判處有期徒刑7
    月，緩刑2年確定，復於緩刑期間因竊盜、竊盜、搶奪、毒
    品、毒品、贓物案件，經法院分別判處有期徒刑5月、3月、
    8月、8月、10月、6月確定，嗣經撤銷緩刑、減刑後，定應
    執行有期徒刑1年8月，於97年3月21日假釋出監交付保護管
    束（至97年9月21日始縮刑期滿，本案仍在假釋中，未構成
    累犯）；壬○○於93年間因竊盜、毒品、搶奪案件，經法院
    分別判處有期徒刑2年、6月、6月確定，經定應執行有期徒
    刑2年9月，於95年8月14日縮短刑期假釋出監交付保護管束
    ，復因毒品案件，經法院判處有期徒刑7月、7月，應執行有
    期徒刑1年確定，因竊盜案件，經法院判處有期徒刑8月、5
    月，應執行有期徒刑1年確定，嗣經撤銷假釋、減刑並定應
    執行有期徒刑2年5月，於97年6月24日縮短刑期執行完畢。
    詎渠等仍不知悔改，癸○○基於意圖為自己不法所有之犯意
    ，分別於如附表編號1至3號所示之時、地，竊取如附表所示
    乙○○等人之機車，於如附表編號4、5、7、9號所示之時、
    地，各以如附表所示之方式，搶奪如附表所示戊○○等人如
    附表所示之財物；又癸○○與壬○○共同基於為自己不法所
    有之犯意聯絡，於如附表編號6、8所示之時、地，以如附表
    所示之方式，搶奪庚○○、丑○○如附表編號6、8號所示之
    財物。嗣於97年8月8日23時許，在臺中市○區○○街43號前
    ，為警協同陳孟暐與劉鎮森逮捕查獲癸○○，復於97年8月
    20日22時30分許，為警循線查獲壬○○。
二、案經臺中市警察局第三分局及第二分局分別報告臺灣臺中地
    方法院檢察署檢察官偵查起訴。
    理  由
壹、程序方面：
一、按除被告所犯為死刑、無期徒刑、最輕本刑為3年以上有期
    徒刑之罪或高等法院管轄第一審案件者外，於法院行準備程
    序進行中，被告先就被訴事實為有罪之陳述時，審判長得告
    知被告簡式審判程序之旨，並聽取當事人、代理人、辯護人
    及輔佐人之意見後，裁定進行簡式審判程序；且受命法官行
    準備程序，與法院或審判長有同一之權限；又簡式審判程序
    之證據調查，不受刑事訴訟法第159條第1項、第161條之2、
    第161條之3、第163條之1及第164條至第170條規定之限制，
    刑事訴訟法第273條之1第1項、第279條第2項前段、第273條
    之2分別定有明文。
二、查本件被告癸○○、壬○○所犯為死刑、無期徒刑、最輕本
    刑為3年以上有期徒刑以外之罪，且非高等法院管轄第一審
    之案件，經本院合議庭裁定由受命法官行準備程序時，被告
    就被訴事實為有罪之陳述後，復經本院合議庭裁定由受命法
    官獨任行簡式審判程序，是其證據之調查，自不受刑事訴訟
    法第159條第1項、第161條之2、第161條之3、第163條之1及
    第164條至第170條規定之限制，合先敘明。
貳、實體方面：
一、現行刑事訴訟法為保障被告之反對詰問權，排除具有虛偽危
    險性之傳聞證據，以求實體真實之發見，於該法第159條第1
    項明定被告以外之人於審判外之言詞或書面陳述，除法律有
    規定者外，不得作為證據。本件檢察官及被告於本院準備程
    序及審理程序中，並未就本案卷內證據資料之證據能力提出
    爭執，且迄於言詞辯論終結前，均未主張有刑事訴訟法第15
    9條第1項不得為證據之情形，應認均已同意本案卷內之證據
    資料均得作為本案證據，且經本院審酌後，認無不適當之情
    形，是本案卷內之證據均有證據能力，合先敘明。
二、認定犯罪事實所根據的證據及理由：
  (一)被告癸○○、壬○○於本院審理中坦白承認確有於如附表所
    示之時、地為竊盜及搶奪犯行之事實，核與證人即被害人乙○○、甲○○、子○○、戊○○、丁○○、庚○○、丙○○
    、丑○○、己○○陳述情節相符，被告自白與事實相符，應
    堪採信。
  (二)被告癸○○搶奪後，為證人陳孟暐、劉鎮森發現並加以追趕
    、協助逮捕之過程亦據證人陳孟暐、劉鎮森於警詢中證詳綦
    詳，當場並在被告癸○○身上查獲被害人己○○所有如附表
    編號9號所示之財物，亦有臺中市警察局第三分局搜索扣押
    筆錄、扣押物品目錄表各1份在卷可憑。
  (三)有車號查詢重型機車車籍、車籍查詢-基本資料詳細畫面、
    警察機關重大刑案通報單、被害人丑○○之臺中市警察局第
    二分局育才派出所受理各類案件紀錄表、受理刑事案件報案
    三聯單、0807專案被害人追逐涉嫌人之逃逸圖、0807專案被
    害人遭搶位置圖及被害人所稱追逐路線圖各1份、監視器翻
    拍照片15幀、被害人甲○○、乙○○之機車協尋單、失車-
    唯讀案件基本資料、贓物認領保管單各1份、被害人己○○
    、丙○○、庚○○之贓物認領保管單各1份附卷可稽。
  (四)本件事證明確，被告癸○○、壬○○犯行洵堪認定。
三、論罪科刑的理由：
  (一)核被告癸○○如附表編號1至3號所為，均係犯刑法第320條
    第1項之竊盜罪；如附表編號4至9號所為，均係犯刑法第325
    條第1項之搶奪罪；被告壬○○如附表編號6、8號所為，均
    係犯刑法第325條第1項之搶奪罪。
  (二)被告癸○○、壬○○就如附表編號6、8號所為，具有犯意聯
    絡及行為分擔，均為共同正犯。
  (三)被告壬○○前受如事實欄所載刑之宣告及執行完畢，此有臺
    灣高等法院被告前案紀錄表及臺灣臺中地方法院檢察署刑案
    資料查註紀錄表在卷足憑，其前受有期徒刑執行完畢，於5
    年內再故意犯本件最重本刑為有期徒刑以上之罪，為累犯，
    應依刑法第47條第1項之規定加重其刑。
  (四)被告癸○○、壬○○所犯上開數罪，犯意各別，罪名不同，
    應分論併罰之。
  (五)爰審酌被告癸○○、壬○○犯罪之動機、目的，正值青年，
    不思以正當途徑獲取金錢，前均經多次判刑確定，仍不知警
    惕，竟因一時貪念，竊取機車、飛車行搶，對於社會治安危
    害甚鉅，惟犯罪後尚能坦承犯行，態度良好等一切情狀，分
    別量處如主文所示之刑，並定其應執行之刑。
四、適用法律依據：
  (一)刑事訴訟法第273條之1第1項、第299條第1項前段。
  (二)刑法第28條、第320條第1項、第325條第1項、第47條第1項
    前段、第51條第5款。
  (三)刑法施行法第1條之1。
本案經檢察官辛○○到庭執行職務。
中    華    民    國    97    年    10    月    20    日
                  刑事第四庭  法  官  洪挺梧
以上正本證明與原本無異。
如不服本判決，應於收受送達後10日內向本院提出上訴書狀（應
敘述具體理由並附繕本）。
上訴書如未敘述理由，應於上訴期間屆滿後20日內補提理由書於
本院。
                              書記官  劉雅玲
中    華    民    國    97    年    10    月    20    日
附表：
┌──┬───────┬───┬───┬─────┬─────────┬────────┐
│編號│犯罪時間、地點│行為人│被害人│犯罪方式  │被害人損失財物    │所犯罪名及宣告刑│
├──┼───────┼───┼───┼─────┼─────────┼────────┤
│ １ │97年08月06日00│癸○○│乙○○│原插放在機│車牌號碼JZ7-179號 │癸○○犯竊盜罪，│
│    │時許，於臺中縣│      │持有（│車上之鑰匙│重型機車1輛       │處有期徒刑陸月。│
│    │大里市○○街  │      │車主廖│，啟動電門│                  │                │
│    │345巷10號前   │      │秀枝）│而竊取該重│                  │                │
│    │              │      │      │型機車    │                  │                │
├──┼───────┼───┼───┼─────┼─────────┼────────┤
│ ２ │97年08月08日11│癸○○│甲○○│以自備之鑰│車牌號碼YBA-191號 │癸○○犯竊盜罪，│
│    │時許，於臺中縣│      │持有（│匙，啟動電│重型機車1輛       │處有期徒刑陸月。│
│    │太平市○○○街 │      │車主樺│門而竊取該│                  │                │
│    │17號前        │      │興木箱│重型機車  │                  │                │
│    │              │      │行）  │          │                  │                │
├──┼───────┼───┼───┼─────┼─────────┼────────┤
│ ３ │97年08月07日中│癸○○│子○○│以自備之鑰│車牌號碼PU8-669號 │癸○○犯竊盜罪，│
│    │午某時，在臺中│      │      │匙，啟動電│重型機車1輛       │處有期徒刑陸月。│
│    │縣太平市○○路│      │      │門而竊取該│                  │                │
│    │永新巷11號前  │      │      │重型機車  │                  │                │
├──┼───────┼───┼───┼─────┼─────────┼────────┤
│ ４ │97年07月30日19│癸○○│戊○○│癸○○騎乘│皮包1個，內含行動 │癸○○犯搶奪罪，│
│    │時許，於臺中市│      │      │車牌號碼OB│電話、健保卡、駕照│處有期徒刑拾月。│
│    │南區○○路與南│      │      │O-810號機 │、行照、銀行存摺2 │                │
│    │平路口        │      │      │車，趁被害│本、印章、印鑑、提│                │
│    │              │      │      │人不備或不│款卡3張、信用卡4張│                │
│    │              │      │      │及抗拒之際│與現金6,000元     │                │
│    │              │      │      │，由癸○○│                  │                │
│    │              │      │      │下手搶奪  │                  │                │
│    │              │      │      │          │                  │                │
├──┼───────┼───┼───┼─────┼─────────┼────────┤
│ ５ │97年08月05日20│癸○○│丁○○│癸○○騎乘│LV皮包1個，內含行 │癸○○犯搶奪罪，│
│    │時50分許，於臺│      │      │車牌號碼OB│動電話1支、健保卡2│處有期徒刑拾月。│
│    │中市○區○○路│      │      │O-810號機 │張（分別為丁○○、│                │
│    │132 號前      │      │      │車，趁被害│蔡仁翔）、駕照2張 │                │
│    │              │      │      │人不備或不│、身分證          │                │
│    │              │      │      │及抗拒之際│                  │                │
│    │              │      │      │，由癸○○│                  │                │
│    │              │      │      │下手搶奪  │                  │                │
│    │              │      │      │          │                  │                │
├──┼───────┼───┼───┼─────┼─────────┼────────┤
│ ６ │97年08月06日14│癸○○│庚○○│癸○○騎乘│皮包1個，內含行動 │癸○○共同犯搶奪│
│    │時40分許，於臺│壬○○│      │所竊得之車│電話1支、健保卡、 │罪，處有期徒刑拾│
│    │中市南區西川2 │      │      │牌號碼JZ7-│駕照、行照、身分證│月。            │
│    │路與三民西路口│      │      │179號機車 │、存款簿4本、美金 │壬○○共同犯搶奪│
│    │              │      │      │，搭載廖佳│定存2紙           │罪，累犯，處有期│
│    │              │      │      │文，趁被害│                  │徒刑拾壹月。    │
│    │              │      │      │人不備或不│                  │                │
│    │              │      │      │及抗拒之際│                  │                │
│    │              │      │      │，由癸○○│                  │                │
│    │              │      │      │下手搶奪  │                  │                │
├──┼───────┼───┼───┼─────┼─────────┼────────┤
│ ７ │97年8月8日15時│癸○○│丙○○│癸○○騎乘│皮包1個，內含行動 │癸○○犯搶奪罪，│
│    │許，於臺中市南│      │      │所竊得之車│電話、健保卡、駕照│處有期徒刑拾月。│
│    │區○村路53號對│      │      │牌號碼YBA-│、行照、小皮包2個 │                │
│    │面前          │      │      │191號機車 │、現金1,000元     │                │
│    │              │      │      │，趁被害人│                  │                │
│    │              │      │      │不備或不及│                  │                │
│    │              │      │      │抗拒之際，│                  │                │
│    │              │      │      │由癸○○下│                  │                │
│    │              │      │      │手搶奪    │                  │                │
├──┼───────┼───┼───┼─────┼─────────┼────────┤
│ ８ │97年08月07日19│癸○○│丑○○│癸○○騎乘│皮包1個，內含行動 │癸○○共同犯搶奪│
│    │時40分許，於臺│壬○○│      │所竊得之車│電話、現金1,900元 │罪，處有期徒刑拾│
│    │中市○區○○路│      │      │牌號碼PU8-│、信用卡3張、提款 │月。            │
│    │太平國小側門前│      │      │669號機車 │卡、駕照、健保卡、│壬○○共同犯搶奪│
│    │              │      │      │，搭載廖佳│身分證            │罪，累犯，處有期│
│    │              │      │      │文，趁被害│                  │徒刑拾壹月。    │
│    │              │      │      │人不備或不│                  │                │
│    │              │      │      │及抗拒之際│                  │                │
│    │              │      │      │，由癸○○│                  │                │
│    │              │      │      │下手搶奪  │                  │                │
│    │              │      │      │          │                  │                │
├──┼───────┼───┼───┼─────┼─────────┼────────┤
│ ９ │97年08月08日23│癸○○│己○○│癸○○騎乘│手提包1個，內含皮 │癸○○犯搶奪罪，│
│    │時01分許，於臺│      │      │所竊得之車│包、證件、提款卡、│處有期徒刑拾月。│
│    │中市○區○○街│      │      │牌號碼JZ7-│信用卡4張、身分證 │                │
│    │10號前        │      │      │179號機車 │、印章、行動電話2 │                │
│    │              │      │      │趁被害人不│支、眼鏡          │                │
│    │              │      │      │備或不及抗│                  │                │
│    │              │      │      │拒之際，由│                  │                │
│    │              │      │      │癸○○下手│                  │                │
│    │              │      │      │搶奪      │                  │                │
└──┴───────┴───┴───┴─────┴─────────┴────────┘
附錄本判決論罪科刑法條：
中華民國刑法第320條
（普通竊盜罪、竊佔罪）
意圖為自己或第三人不法之所有，而竊取他人之動產者，為竊盜
罪，處5年以下有期徒刑、拘役或5百元以下罰金。
意圖為自己或第三人不法之利益，而竊佔他人之不動產者，依前
項之規定處斷。
前二項之未遂犯罰之。
中華民國刑法第325條
（普通搶奪罪）
意圖為自己或第三人不法之所有，而搶奪他人之動產者，處6月
以上5年以下有期徒刑。
因而致人於死者，處無期徒刑或7年以上有期徒刑，致重傷者，
處3年以上10年以下有期徒刑。
第1項之未遂犯罰之。


司法院資訊處製作；財團法人民間司法改革基金會備份。
